【裁判字號】    98,簡上,52
【裁判日期】    980508
【裁判案由】    恐嚇取財
【裁判全文】
臺灣屏東地方法院刑事判決              98年度簡上字第52號
上  訴  人  臺灣屏東地方法院檢察署檢察官
上  訴  人
即  被  告  甲○○
上列上訴人因恐嚇取財案件，不服本院98年度簡字第6 號中華民
國98年1 月8 日刑事簡易判決（檢察官聲請簡易判決處刑案號：
台灣屏東地方法院檢察署97年度偵字第1514號）提起上訴及台灣
高雄地方法院檢察署移送併辦（98年度偵字第2466號），本院判
決如下：
    主  文
原判決撤銷。
甲○○犯幫助恐嚇取財罪，處有期徒刑月，如易科罰金，以新
台幣壹仟元折算壹日。
    事 實 及 理 由
一、本件之犯罪事實、理由及證據除原審判決所附聲請簡易判決
    處刑書及移送併辦意旨書之記載。
二、檢察官上訴意旨略以：被告除有原審判決所認定之犯罪外，
    另有如併辦之事實，原審判決未及審酌，即有未當；上訴人
    即被告則以：伊之存摺帳戶資料與女兒石佳庭、吳曉芸之帳
    戶一起放在機車置物箱內遭人所竊，伊並無幫助恐嚇取財犯
    行云云。
三、惟查，被告於警訊時雖稱其於96年9 月10日23時在家裡，要
    使用存摺時，才發現3 本存摺、提款卡不見了，因有事才延
    至今日（10月5 日）來報案云云（偵查卷第19頁），然其若
    於96年9 月10日23時發現其與女兒石佳庭、吳曉芸之帳戶不
    見，何以未立即前去報警，已有違常理；再者，存摺、提款
    卡均為要重要之物，一般人通常會善加收藏，豈會任意置於
    機車置物箱，況提款卡密碼只有至親知道，若竊賊竊取之，
    如何能使用！是被告所辯各情均悖於情理，而不可採。又現
    今無論平面或電子媒體一再報導詐欺集團屢以人頭帳號作為
    犯罪工具，而一般人本於生活經驗及認識，在客觀上當可預
    見將帳號、提款卡及密碼提供予陌生之第三人，該人可能利
    用該帳號遂行其恐嚇取財行為，而被告為成年人，有相當之
    知識及社會經驗，應可預見該人取得該帳號等資料將持以之
    作為犯罪之用，被告竟仍提供予他人使用，顯有幫助恐嚇取
    財之不確定故意至明，本件事證明確，被告犯行堪予認定。
四、本件原審判決後檢察官又發現如移送併辦之犯罪事實，該部
    分既為原審所不及審酌之事實，且該事實與原判決認定之事
    實復具有想像競合犯之裁判上一罪關係，應為原聲請效力所
    及，本院自應一併審酌。本件被告以其並無犯罪等為由提起
    上訴，指摘原判決不當，雖無理由，惟原判決既有上開未及
    審酌併辦事實之違誤，爰應由本院將原判決撤銷改判。
五、茲審酌被告素行、教育程度、生活狀況、犯罪動機、提供帳
    號予他人遂行犯罪行為，增加司法機關查緝困難，並助長犯
    罪集團氣焰，擾亂社會秩序，造成數名被害人財產上之損失
    及其犯後態度等情，仍量處有期徒刑3 月，並依資力、地會
    地位各情，諭知易科罰金之折算標準。
六、依刑事訴訟法第455 條之1 第3 項、第369 條第1 項前段、
    第364 條、第299 條第1 項前段，刑法第55條、刑法第346
    條第1 項、第30條第1 項、第2 項、刑法第41條第1 項前段
    ，刑法施行法第1 條之1 ，判決如主文。
中    華    民    國    98    年    5     月    8     日
                     刑事第二庭 審判長  法  官  黃國永
                                        法  官  翁世容
                                        法  官  劉怡孜
又正本證明與原本無異。
不得上訴。
中    華    民    國    98    年    5     月    8     日
                                         書記官  史安琪


司法院資訊處製作；財團法人民間司法改革基金會備份。
